臺灣新竹地方法院刑事判決
110年度交訴字第38號
公  訴  人  臺灣新竹地方檢察署檢察官
被      告  劉純𪷵


上列被告因過失致死案件，經檢察官提起公訴（110年度偵字第2
935號），因被告於準備程序進行中，就被訴事實為有罪之陳述
，經本院告知簡式審判程序意旨，並聽取當事人之意見後，裁定
由受命法官獨任依簡式審判程序審理，判決如下：
    主      文
劉純𪷵犯過失致人於死罪，處有期徒刑捌月。
    事實及理由
一、劉純𪷵於民國109年11月28日凌晨3時29分許，駕駛車牌號碼
    00-0000號自用小貨車（下稱上開小貨車），行經新竹縣○○
    鄉○○路0段00號前道路，本應注意汽車在劃有分向限制線之
    路段不得任意跨越迴轉，且臨時停車時，亦應依車輛順行方
    向緊靠道路邊緣，而依當時天候晴、夜間有照明、柏油路面
    乾燥無缺陷、無障礙物、視距良好等情，並無不能注意之情
    事，竟違規跨越分向限制線左迴轉，而未依順行方向(車頭
    應朝西向)緊靠道路邊緣停車，逕垂直臨停(車頭朝北向)在
    道路，佔據路寬3分之2以上。適江煜偉酒後(事後測得其血
    液酒測值為0.1176%)騎乘車牌號碼000-0000號普通重型機車
    ，搭載友人徐茂翔(受傷部分，未據告訴)，沿新竹縣湖口鄉
    中正路1段由東往西直行，行經上揭道路，因受酒精影響，
    亦未充分注意車前狀況，直接高速碰撞上開小貨車右後車斗
    ，致其受有頭部頓力損傷、重大外傷等傷害，送醫後於同日
    凌晨4時28分宣告急救無效，不幸死亡。
二、本案證據，均引用附件檢察官起訴書之記載。另補充證據被
    告劉純𪷵於本院審理時之自白。再被告就本案事故，固有在
    劃有分向限制線之路段違規左迴轉，並將車身垂直橫停佔用
    車道3分之2以上，嚴重影響行車安全，而應負起主要之肇事
    責任，然江煜偉酒駕，事後酒測值更超過刑法第185條之3第
    1項第1款所定之標準（血液中酒精濃度達0.05％）2倍以上，
    於行經夜間有照明之路段，因受酒精影響而未注意車前狀況
    ，實同應負擔起部分之肇事責任，交通部公路總局新竹區監
    理所竹苗區車輛行車事故鑑定會之鑑定意見書同本院見解，
    本院亦加以引用為證據。
三、論罪科刑：
　㈠核被告所為，係犯刑法第276條之過失致人於死罪。
　㈡而據員警提出之職務報告，於員警到場處理時，被告駕駛之
    上開小貨車仍在現場，被告於警詢時亦自陳：車禍發生後其
    有在場，只是有將車輛往前停到中正路99號內等語，再觀之
    卷附現場照片，於員警到場時，被告與上開小貨車確實仍停
    留現場而未離開，是告訴人江黃峻認被告肇事逃逸，恐有誤
    會。而被告於車禍發生後，既停留現場待司法警察到場處理
    ，且於司法警察未知悉肇事者為何人前，主動坦承肇事，事
    後並接受裁判，應構成自首，爰依刑法第62條前段之規定，
    酌減輕被告之刑。
　㈢爰以行為人之責任為基礎，審酌因被告本案之過失，導致江
    煜偉年紀輕輕即不幸往生，使江煜偉親友內心承受莫大痛苦
    ，並無端受司法偵、審程序之折磨，且被告在劃有分向限制
    線之路段，違規將車輛垂直橫跨道路臨停，佔據車道3分之2
    以上，過失情節甚重，犯後未能獲江煜偉親友之宥恕，於本
    院110年5月5日準備程序時雖表示會儘量籌措新臺幣（下同
    ）100萬元賠償，迄於110年9月1日近4個月後之準備程序，
    又向本院表示僅能賠償10萬元而已，想當然江煜偉家人絕無
    法接受。
　　不過民事和解與否，本涉及雙方之賠償能力，不能強求，讓
    江煜偉親友不能接受者，應係被告未能展現足夠悔意及誠意
    積極處理本案，希冀於本案判決及附帶民事訴訟判決確定前
    ，被告能再將心比心，盡全力彌補江煜偉親友所受之傷害，
    此亦對被告本身之刑事、民事責任有利。
　　兼衡江煜偉就本案事故亦應負擔部分肇責，及被告除本案之
    外，別無其他刑案紀錄，有臺灣高等法院被告前案紀錄表在
    卷可參，素行良好，及被告坦承犯行，暨其智識程度、生活
    狀況等一切情狀，量處如主文所示之刑。
　　本院承審本案，實也悲痛萬分，又能力有限，終究無法使雙
    方放下成見，達成和解，也無法能稍微撫平江煜偉親友所受
    之痛苦，不過仍希望江煜偉親友能節哀順變，特別是江黃峻
    身體微恙，要以自己健康為念，請勿過度悲傷，進而影響身
    體之康復，家中應無法再承受任何變故，望江黃峻能以自己
    及親人為念。被告也應再盡力磋商和解，切勿火上加油，否
    則對自己和解方面，反而更不利。
據上論斷，應依刑事訴訟法第273條之1第1項、第299條第1項前
段、第310條之2、第454條第2項，判決如主文。
本案經檢察官邱志平提起公訴，檢察官黃翊雯到庭執行職務。
中　　華　　民　　國　　110 　年　　9 　　月　　15　　日
                    刑事第四庭  法　官　楊祐庭
以上正本證明與原本無異。
如不服本判決應於收受本判決後20日內向本院提出上訴書狀，上
訴書狀應敘述具體理由。上訴書狀未敘述上訴理由者，應於上訴
期間屆滿後20日內補提理由書狀於本院(均須按他造當事人之人
數附繕本 )「切勿逕送上級法院」。 
中　　華　　民　　國　　110 　年　　9 　　月　　15　　日
                                書記官  陳紀語
附錄本案論罪科刑法條：
刑法第276條
因過失致人於死者，處五年以下有期徒刑、拘役或五十萬元以下
罰金。
附件：
臺灣新竹地方檢察署檢察官起訴書　　
                                     110年度偵字第2935號
　　被　　　告　劉純蔭　男　69歲（民國00年00月0日生）
　　　　　　　　　　　　住新竹縣○○鄉○○路000巷0000號
　　　　　　　　　　　　國民身分證統一編號：Z000000000號
上列被告因過失致死案件，已經偵查終結，認應提起公訴，茲將
犯罪事實及證據並所犯法條分敘如下：
　　　　犯罪事實
一、劉純蔭於民國109年11月28日3時29分許，駕駛車牌號碼00-0
    000號自用小貨車，行經新竹縣○○鄉○○路○段00號前道路，本
    應注意汽車臨時停車時，應依車輛順行方向緊靠道路邊緣，
    而依當時天候、路況及視距良好等情，客觀上亦無不能注意
    之情事，竟疏未注意，未依順行方向(車頭應朝西向)緊靠道
    路邊緣，而將上揭車輛臨時橫停(車頭朝北向)在道路上，適
    江煜偉酒後(血液酒測值為0.1176%)騎乘車牌號碼000-0000
    號重型機車，搭載友人徐茂翔(受傷部分，未據告訴)，沿新
    竹縣湖口鄉中正路由東往西直行，行經上揭道路，見狀閃避
    不及，因而碰撞前開自用小貨車右後車斗，致人車倒地，江
    煜偉受有頭部頓力損傷、重大外傷等傷害，送醫後於同日4
    時28分急救無效死亡。經員警據報到場處理，始循線查悉上
    情。
二、案經江煜偉之父江黃峻訴請偵辦。
　　　　證據並所犯法條
一、證據清單及待證事實
編號 證據名稱 待證事實 1 被告劉純蔭於警詢及偵訊中自白。 證明全部犯罪事實。 2 證人即告訴人江黃峻於警詢及偵訊中之證述。 證明被害人江煜偉因上揭車禍死亡之事實。   3 證人徐茂翔於警詢中之證述。 證明被害人騎乘機車搭載證人徐茂翔於前揭時地發生車禍之事實。 4 職務報告、仁慈醫院診斷證明書(2份)、仁慈醫院生化檢驗報告單、救護紀錄表、證號查詢汽車駕駛人資料、車輛詳細資料報表、現場及車輛照片、道路交通事故現場圖、道路交通事故調查報告表（一）、（二）、現場監視器光碟及翻拍照片、警制勘察報告、相驗筆錄、本署相驗屍體證明書、相驗照片、法醫檢驗報告書。 證明全部犯罪事實。 
二、核被告劉純蔭所為，係犯刑法第276條之過失致死罪嫌。
三、依刑事訴訟法第251條第1項提起公訴。
　　此　致
臺灣新竹地方法院
中　　華　　民　　國　 110　　年　　3 　　月　　9 　　日
　　　　　　　　　　　　　　　檢　察　官　邱志平
本件正本證明與原本無異
中　　華　　民　　國　 110　　年　　3 　　月　　16　　日
                              書  記  官  鄭思柔